【裁判字號】    97,訴,774
【裁判日期】    971125
【裁判案由】    毒品危害防制條例
【裁判全文】
臺灣士林地方法院刑事判決               97年度訴字第774號
公  訴  人  臺灣士林地方法院檢察署檢察官
被      告  甲○○
                    （現因另案於臺灣臺北監獄執行中）
上列被告因違反毒品危害防制條例案件，經檢察官提起公訴（97
年度毒偵字第878 、886 號），被告於本院準備程序進行中，就
被訴事實為有罪之陳述，經本院告知簡式審判程序意旨，並聽取
公訴人及被告之意見後，本院合議庭裁定由受命法官獨任依簡式
審判程序審理，並判決如下：
    主  文
甲○○施用第一級毒品，累犯，處有期徒刑拾月，扣案之第一級
毒品海洛因貳包（合計淨重貳點捌伍公克；空包裝重零點肆貳公
克）、含第一級毒品海洛因殘渣之分裝袋壹個，均沒收銷燬之；
注射針筒肆支及分裝匙參支，均沒收。又施用第二級毒品，累犯
，處有期徒刑陸月，扣案之含第二級毒品安非他命殘渣之分裝袋
壹個，沒收銷燬之；吸食器參組均沒收。應執行有期徒刑壹年貳
月，扣案之第一級毒品海洛因貳包（合計淨重貳點捌伍公克；空
包裝重零點肆貳公克）、含第一級毒品海洛因殘渣之分裝袋壹個
、含第二級毒品安非他命殘渣之分裝袋壹個，均沒收銷燬之；注
射針筒肆支、分裝匙參支、吸食器參組，均沒收。
    事  實
一、甲○○前因施用毒品案件，經臺灣基隆地方法院以94年度毒
    聲字第195 號裁定送觀察、勒戒，經觀察、勒戒後，認無繼
    續施用毒品之傾向，於民國94年8 月19日釋放出所，並經臺
    灣基隆地方法院檢察署檢察官於94年8 月17日，以94年度毒
    偵字第2123號為不起訴處分確定。又其曾於95年間因毒品危
    害防制條例案件經本院於95年4 月13日，以95年度訴字第20
    0 號判決處有期徒刑7 月，於95年5 月5 日確定，並於96年
    3 月4 日因縮短刑期期滿執行完畢；復於95年間，因恐嚇案
    件，經本院以95年簡字第418 號判決處有期徒刑3 月，於96
    年2 月3 日確定，並於96年6 月29日因縮短刑期期滿執行完
    畢。詎其仍未戒除毒癮，竟基於施用第二級毒品之犯意，於
    97年4 月1 日上午某時，在其位於臺北縣汐止市○○○路○
    段30號2 樓之住處，以使用其所有吸食器之方式，施用第二
    級毒品安非他命1 次。另基於施用第一級毒品之犯意，於97
    年4 月1 日下午3 時許，在其上址住處，以使用其所有分裝
    匙將第一級毒品海洛因置於其所有之注射針筒注射之方式，
    施用第一級毒品海洛因1 次。嗣先於97年4 月1 日晚間10時
    許，在其上址住處為警查獲，並當場扣得其所有第一級毒品
    海洛因2 包（合計淨重2.85公克、空包裝重0.42公克）、含
    第二級毒品安非他命殘渣之分裝袋1 個；其所有，供其施用
    第一級毒品所用之注射針筒1 支、供其施用第二級毒品所用
    之吸食器1 組；後於97年4 月5 日下午2 時20分許，為警持
    本院所核發之搜索票在其上址住處再度查獲，並扣得其所有
    之含第一級毒品海洛因殘渣之分裝袋1 個；其所有，供其施
    用第一級毒品所用之注射針筒3 支及分裝匙3 支、供其施用
    第二級毒品所用之吸食器2 組。
二、案經臺北縣政府警察局汐止分局報告臺灣士林地方法院檢察
    署檢察官偵查起訴。
    理  由
一、程序部分：本件被告甲○○所犯係死刑、無期徒刑或最輕本
    刑為三年以上有期徒刑以外之罪，亦非屬臺灣高等法院管轄
    第一審之案件，其於準備程序中就被訴事實為有罪之陳述，
    經本院告知簡式審判程序之旨，並聽取當事人意見後，經本
    院合議庭依刑事訴訟法第273 條之1 第1 項規定裁定由受命
    法官獨任進行簡式審判程序，合先敘明。
二、訊據被告甲○○對於上揭時、地，其分別施用第一級毒品海
    洛因、第二級毒品安非他命各1 次之事實坦承不諱，又經將
    被告先後於97年4 月1 日晚間10時許、97年4 月5 日下午2
    時20分許為警查獲後所採集之尿液送驗結果，亦均呈安非他
    命類、鴉片類陽性反應，有臺北縣政府警察局汐止分局尿液
    檢體編號姓名對照表、台灣檢驗科技股份有限公司出具之濫
    用藥物尿液檢驗報告各2 紙附卷可稽，此外，復有查獲現場
    現片10幀、本院搜索票影本1 紙在卷足佐，及上開被告所有
    之第一級毒品海洛因2 包（合計淨重2.85公克、空包裝重0.
    42公克）、含第一級毒品海洛因殘渣之分裝袋1 個、含第二
    級毒品安非他命殘渣之分裝袋1 個；被告所有，且為供其犯
    本件施用第一級毒品罪所用之注射針筒4 支及分裝匙3 支；
    被告所有，且為供其犯本件施用第二級毒品罪所用之吸食器
    3 組扣案為證，而扣案之粉末2 包，經送請法務部調查局進
    行鑑定，鑑定結果均含微量第一級毒品海洛因成分，有該局
    濫用藥物實驗室97年6 月12日調科壹字第09723027060 號鑑
    定書1 紙在卷可憑，是認被告上開任意性自白，核與事實相
    符，堪以採信。綜上，本件事證明確，被告上揭犯行足可認
    定，應依法論科。
三、核被告甲○○所為，係犯毒品危害防制條例第10條第1 項之
    施用第一級毒品罪，及同條第2 項之施用第二級毒品罪。被
    告非法持有第一級毒品海洛因及第二級毒品安非他命，進而
    施用，其持有之低度行為均應被施用之高度行為所吸收，不
    另論其非法持有第一級、第二級毒品之罪。查被告前有如事
    實欄所載之犯罪科刑執行情形，有刑案資料查註紀錄表、臺
    灣高等法院被告前案紀錄表各1 份在卷可參，被告於前案執
    行完畢後5 年內故意再犯本件有期徒刑以上之施用第一級毒
    品罪、施用第二級毒品罪，均為累犯，各應依刑法第47條第
    1 項之規定加重其刑。再被告所犯上開二罪間，犯意各別，
    罪名不同，應分論併罰。查被告前因施用毒品案件，經臺灣
    基隆地方法院以94年度毒聲字第195 號裁定送觀察、勒戒，
    經觀察、勒戒後，認無繼續施用毒品之傾向，於94年8 月19
    日釋放出所，並經臺灣基隆地方法院檢察署檢察官於94年8
    月17日，以94年度毒偵字第2123號為不起訴處分確定，有上
    開刑案資料查註紀錄表、被告前案紀錄表附卷為憑，其於前
    次觀察勒戒執行完畢釋放後，5 年內再犯毒品危害防制條例
    第10條第1 項、第2 項之罪，是依毒品危害防制條例第23條
    第2 項之規定，應予依法追訴。爰審酌被告前經法院裁定送
    觀察、勒戒執行完畢後，仍不知悔改、警惕，猶繼續施用毒
    品，本不宜寬貸，及其素行、施用之次數、犯後態度，惟念
    及此乃自戕行為等一切情狀，分別量處如主文所示之刑，並
    依法定其應執行之刑。
四、末查，前述扣案之第一級毒品海洛因2 包（合計淨重2.85公
    克、空包裝重0.42公克），為毒品；另含第一級毒品海洛因
    殘渣之分裝袋1 個、含第二級毒品安非他命殘渣之分裝袋1
    個，其中分別所含第一級毒品、第二級毒品量微無法析離，
    應視為毒品，均依毒品危害防制條例第18條第1 項前段規定
    ，不問屬於犯人與否，宣告沒收並銷燬之。至扣案之注射針
    筒4 支及分裝匙3 支，均係被告所有，且為供其犯本件施用
    第一級毒品罪所用之物；扣案之吸食器3 組，均係被告所有
    ，而為供其犯本件施用第二級毒品罪所用之物，業經被告於
    本院審理中供明在卷，爰均依刑法第38條第1 項第2 款之規
    定宣告沒收，附此敘明。
據上論斷，應依刑事訴訟法第273 條之1 第1 項、第299 條第1
項前段，毒品危害防制條例第10條第1 項、第2 項、第18條第1
項前段，刑法第11條、第47條第1 項、第38條第1 項第2 款、第
51條第5 款，判決如主文。
本案經檢察官余秉甄到庭執行職務。
中    華    民    國    97    年    11    月    25    日
                  刑事第七庭法  官  王美玲
以上正本證明與原本無異。
如不服本判決，應於收受送達後10日內向本院提出上訴書狀，其
未敘述上訴理由者，應於上訴期間屆滿後20日內向本院補提理由
書狀（均須按他造當事人之人數附繕本）。
                            書記官  林靜枝
中    華    民    國    97    年    11    月    25    日
附錄本案論罪科刑法條：
毒品危害防制條例第10條：
  施用第一級毒品者，處6 月以上5 年以下有期徒刑。
  施用第二級毒品者，處3 年以下有期徒刑。


司法院資訊處製作；財團法人民間司法改革基金會備份。
